臺灣士林地方法院民事判決　　　　　　97年度重訴字第436號
原　　　告　癸○○
　　　　　　寅○○
　　　　　　丑○○
　　　　　　子○○
　　　　　　辛○○
　　　　　　壬○○
　　　　　　辰○○
　　　　　　卯○○
　　　　　　午○○
　　　　　　己○○
　　　　　　巳○○
共　　　同
訴訟代理人　郭玉健律師
　　　　　　郭玉瑾律師
被　　　告　吳秉睿
　　　　　　甲○○
　　　　　　乙○
　　　　　　丙○○
共　　　同
訴訟代理人　林鳳秋律師
複代理人　　曾酩文律師
上列當事人間請求拆屋還地等事件，本院於民國98年11月24日言
詞辯論終結，判決如下：
    主  文
一被告吳秉睿、甲○○應將坐落臺北市○○區○○段三小段二九
  五之一地號，如附圖所示A1部分（面積229.47平方公尺）、B
  部分（面積142.98平方公尺）土地之地上物拆除，將土地返還
  予原告。
二被告吳秉睿、甲○○應將坐落臺北市○○區○○段三小段二九
  五之二地號，如附圖所示A2部分（面積153.21平方公尺）土地
  之地上物拆除，將土地返還予原告。
三被告吳秉睿、甲○○、丙○○應將坐落臺北市○○區○○段三
  小段二九五之二地號土地上，如附圖所示F 部分（面積83.87
  平方公尺）土地之地上物拆除，將土地返還予原告。
四被告乙○應將坐落臺北市○○區○○段三小段二九五之二地號
  土地上，如附圖所示C 部分（面積149.01平方公尺）、D 部分
  （面積32.67 平方公尺）土地之地上物拆除，將土地返還予原
  告。
五被告丙○○應將坐落臺北市○○區○○段三小段二九五之二地
  號土地上，如附圖所示E 部分（面積199 平方公尺）、G 部分
  （面積92.14 平方公尺）、H 部分（1.77平方公尺）、I 部分
  （68.20 平方公尺）、J 部分（22.43 平方公尺）、K部分（
  19.12 平方公尺）土地之地上物拆除，將土地返還予原告。
六被告吳秉睿、甲○○應給付原告新臺幣壹佰零壹萬仟陸佰
  拾元，及吳秉睿自民國九十七年十一月八日起、甲○○自民國
  九十八年九月九日起，至返還主文第一項、第二項所示土地之
  日止，按年息百分之五計算之利息；及被告吳秉睿自民國九十
  七年十一月八日起、被告甲○○自民國九十八年九月九日起，
  至返還主文第一項、第二項所示土地之日止，按月給付原告新
  臺幣壹萬陸仟捌佰玖拾肆元。
七被告吳秉睿、丙○○、甲○○應給付原告新臺幣陸萬貳仟陸拾
  元，及被告吳秉睿、丙○○自民國九十七年十一月八日起、被
  告甲○○自民國九十八年九月九日起，至返還主文第三項所示
  土地之日止，按年息百分之五計算之利息；及被告吳秉睿、丙○○自民國九十七年十一月八日起、被告甲○○自民國九十八
  年九月九日起，至返還主文第三項所示土地之日止，按月給付
  原告新臺幣壹仟拾肆元。
八被告乙○應給付原告新臺幣壹拾萬肆仟肆佰拾伍元，並自
  民國九十七年十一月八日起，至返還主文第四項所示土地之日
  止，按年息百分之五計算之利息；及自民國九十七年十一月八
  日起，至返還主文第四項所示土地之日止，按月給付原告新臺
  幣貳仟貳佰肆拾壹元。
九被告丙○○應給付原告新臺幣貳拾玖萬柒仟玖佰伍拾元，並自
  民國九十七年十一月八日起，至返還主文第五項所示土地之日
  止，按年息百分之五計算之利息；及自民國九十七年十一月八
  日起，至返還主文第五項土地之日止，按月給付原告新臺幣肆
  仟玖佰陸拾陸元。
十原告其餘之訴駁回。
十一訴訟費用由被告吳秉睿、甲○○負擔百分之六十七，由被告吳
  秉睿、甲○○、丙○○負擔百分之三，由被告乙○負擔百分之
  十，其餘百分之二十由被告丙○○負擔。
十二本判決第一項、第二項、第六項，於原告以新臺幣壹佰伍拾萬
  元為被告吳秉睿、甲○○供擔保或提存後，得假執行。但被告
  吳秉睿、甲○○如以新臺幣肆佰拾玖萬貳仟佰捌拾玖元為
  原告預供擔保或提存，得免為假執行。
十三本判決第三項、第七項，於原告以新臺幣柒萬元為被告吳秉睿
  、甲○○、丙○○供擔保或提存後，得假執行。但被告吳秉睿
  、甲○○、丙○○如以新臺幣貳拾壹萬仟壹佰貳拾伍元為原
  告預供擔保或提存，得免為假執行。
十四本判決第四項、第八項，於原告以新臺幣柒萬元為被告乙○供
  擔保或提存後，得假執行。但被告乙○如以新臺幣伍拾捌萬貳
  仟伍佰肆拾玖元為原告預供擔保或提存，得免為假執行。
十五本判決第五項、第九項，於原告以新臺幣肆拾伍萬元為被告丙○○供擔保或提存後，得假執行。但被告丙○○如以新臺幣壹
  佰貳拾玖萬壹仟壹佰壹拾壹元為原告預供擔保或提存，得免為
  假執行。
十六原告其餘假執行之聲請駁回。
    事實及理由
壹、程序部分：
    按訴狀送達後，原告不得將原訴變更或追加他訴，但被告同
    意、請求之基礎事實同一、擴張或減縮應受判決事項之聲明
    ，或不甚礙被告之防禦及訴訟之終結者，不在此限；被告於
    訴之變更追加無異議而為本案言詞辯論者，視為同意變更或
    追加。民事訴訟法第255 條第1 項第1 款、第2 款、第3 款
    、第7 款、第2 項分別定有明文。本件原告於起訴狀所載被
    告原為吳秉睿（原名吳天成）、乙○、丙○○3 人，嗣追加
    甲○○為被告（以下如同指全部4 名被告，則合稱被告；如
    分別指各被告，則均逕載其姓名，省略被告之稱謂），並依
    本院於民國98年3 月26日勘驗現場並囑託臺北市士林地政事
    務所測繪之複丈成果圖，更正其請求返還之土地範圍、相當
    租金不當得利之金額如現在訴之聲明（本院卷，第92頁）。
    經核其訴之變更，為基於同一基礎事實，而擴張或減縮應受
    判決事項之聲明者，且不甚礙被告之防禦及訴訟之終結，被
    告復對訴之變更追加無異議而為本案言詞辯論（本院卷第99
    頁），依上開法條規定，原告訴之變更應予准許。先予敘明
    。
貳、實體部分：
一、原告起訴主張：
    坐落臺北市○○區○○段3 小段295-1 地號土地（下稱「系
    爭295-1 土地」）與同段295-2 地號土地（下稱「系爭295-
    2 土地」，與系爭295-1 土地合稱系爭土地）為原告所共有
    。惟系爭土地遭被告所有之臺北市○○區○○路66號、68號
    、70號建物（下稱「系爭建物」）及庭院、雨棚、倉庫等地
    上物無權占用。原告爰本於土地所有權人及共有人之地位，
    依民法第821 條、第767 條規定，請求被告拆除地上物、回
    復原狀，並將系爭土地返還於原告。併依民法第179 條規定
    ，請求被告給付原告相當於租金之不當得利。系爭295-1 、
    295-2 土地之申報地價（即法定地價）分別為每平方公尺新
    臺幣（下同）8,057.1 元、2,466.5 元，依土地法第97條之
    規定，並衡量系爭土地之位置、交通及生活機能狀況，認應
    以系爭土地申報地價年息10% 計算相當租金之不當得利，並
    分別自起訴日暨追加起訴日回溯5 年起算之。並聲明請求判
    決：
    1.吳秉睿、甲○○應將坐落系爭295-1 土地，如附圖所示A1
      部分（面積229.47平方公尺）、B 部分（面積142.98平方
      公尺）土地之地上物拆除，將土地返還予原告。
    2.吳秉睿、甲○○應將坐落系爭295-2 土地，如附圖所示A2
      部分（面積153.21平方公尺）土地之地上物拆除，將土地
      返還予原告。
    3.吳秉睿、甲○○、丙○○應將坐落系爭295-2 土地，如附
      圖所示F 部分（面積83.87 平方公尺）土地之地上物拆除
      ，將土地返還予原告。
    4.乙○應將坐落系爭295-2 土地上，如附圖所示C 部分（面
      積149.01平方公尺）、D 部分（面積32.67 平方公尺）土
      地之地上物拆除，將土地返還予原告。
    5.丙○○應將系爭295-2 土地上，如附圖所示E 部分（面積
      199 平方公尺）、G 部分（面積92.14 平方公尺）、H 部
      分（1.77平方公尺）、I 部分（68.20 平方公尺）、J 部
      分（22.43 平方公尺）、K 部分（19.12 平方公尺）土地
      之地上物拆除，將土地返還予原告。
    4.吳秉睿、甲○○應給付原告179 萬2,800 元，及吳秉睿自
      起訴狀繕本送達翌日起、甲○○自追加起訴狀繕本送達翌
      日起，至返還系爭土地如附圖所示A1、A2、B 、F 部分之
      日止，按年息5%計算之利息；及吳秉睿自起訴狀繕本送達
      翌日起、甲○○自追加起訴狀繕本送達翌日起，至返還前
      開土地之日止，按月給付原告2 萬9,880 元。
    5.乙○應給付原告22萬4,100 元，並自訴狀繕本送達翌日起
      ，至系爭土地如附圖所示C 、D 部分之日止，按年息5%計
      算之利息；及自起訴狀繕本送達翌日起，至返還前開土地
      之日止，按月給付原告3,735 元。
    6.丙○○應給付原告60萬元，並自起訴狀繕本送達翌日起，
      至返還系爭295-2 土地如附圖所示E 、F 、G 、H 、I 、
      J 、K 部分之日止，按年息5%計算之利息；及自起訴狀繕
      本送達翌日起，至返還前開土地之日止，按月給付原告1
      萬元。
    7.原告願供擔保，請准宣告假執行。
二、被告則辯稱：原告或其被繼承人均係金義合窯業股份有限公
    司（下稱金義合公司）之股東，訴外人吳水早在原告於41年
    間辦理系爭土地總登記以前，即與金義合公司之代表洪再興
    成立換地協議（下稱系爭換地協議），約定由吳水提供土地
    予金義合公司使用，作為運送原料及成品之聯外道路，金義
    合公司則提供系爭土地予訴外人吳水家族興建房屋使用，而
    乙○、丙○○為吳水之子，而吳秉睿與甲○○（為姐弟）之
    祖父為吳水之兄弟，自為有權占有使用系爭土地興建地上物
    ，且已實際占用逾50年。又系爭土地位處偏僻，原告主張以
    申報地價年息10% 計算相當租金之不當得利，顯屬過高。並
    聲明請求判決：
    1.原告之訴駁回。
    2.如受不利判決，願供擔保請准宣告免為假執行。
三、兩造不爭執之事實（本院卷第122頁背面）：
  (一)吳秉睿、甲○○占有系爭295-1 土地如附圖所示A1（面積22
    9.47平方公尺）、B （面積142.98平方公尺）部分、系爭29
    5-2 土地如附圖所示A2（面積153.21平方公尺）部分土地；
    乙○占有系爭295 -2土地如附圖所示C （面積149.01平方公
    尺）、D （面積32.67 平方公尺）部分土地；丙○○占有系
    爭295-2 土地如附圖所示E （面積199 平方公尺）、G （面
    積92.14 平方公尺）、H （面積1.77平方公尺）、I （面積
    68.20 平方公尺）、J （面積22.43 平方公尺）、K （面積
    19.12 平方公尺）部分土地。吳秉睿、甲○○、丙○○占有
    系爭295-2 土地如附圖所示F （面積83.87 平方公尺）部分
    土地。此業經本院於98年3 月26日履勘現場，並囑託臺北市
    士林地政事務所測繪無訛，有本院勘驗測量筆錄、臺北市士
    林地政事務所複丈成果圖在卷供參（本院卷第45至46頁；本
    院卷第69至71頁）
  (二)系爭295-1 土地之當期申報地價，為每平方公尺8,057.1 元
    ，系爭295-2 土地之當期申報地價，為每平方公尺2,466.5
    元。此有土地登記謄本附於97年度士簡調字第720 號卷（下
    稱調解卷）第7 頁至第8 頁背面可稽。
  (三)系爭土地為原告共有，自41年11月26日起，即登記為寅○○
    、丑○○、子○○、辛○○、壬○○、陳芳禮、癸○○共有
    。其中登記所有權人陳芳禮於95年9 月3 日死亡，原告陳涂
    錦、巳○○、辰○○、卯○○、午○○為陳芳禮之繼承人。
    有土地登記謄本、繼承系統表足憑（調解卷第7 頁至第8 頁
    、第11頁）。
四、兩造於本院協議並簡化之爭點為（本院卷第122頁背面）：
  (一)吳水與金義和公司有無換地協議？被告就系爭土地是否有占
    有權源？
  (二)若被告係無權占有，原告得主張之相當租金不當得利，其金
    額應為若干？
五、本院得心證之理由：
  (一)按不動產物權，依法律行為而取得設定、喪失、及變更者，
    非經登記，不生效力，固為民法第758 條所明定。惟因繼承
    而取得不動產物權，係依法律行為以外之事由所生不動產物
    權之變動，不受民法第758 條所定須經登記始生效力之限制
    ，亦經最高法院40年臺上字第1001號著有判例。原共有人陳
    芳禮過世後，系爭土地雖尚未辦理繼承登記，而仍登記為陳
    芳禮所有，惟依兩造不爭執事實(三)所示，原告陳涂錦、巳○○、辰○○、卯○○、午○○均為陳芳禮之繼承人，依上開
    法條規定及判例意旨，不須登記即已取得所有權。從而，其
    等基於所有權人之身分，依民法第767 條規定提起本件訴訟
    ，當為適格。合先敘明。
  (二)被告就系爭土地無占有權源：
    1.按當事人主張有利於己之事實者，就其事實有舉證之責任
      ，民事訴訟法第277 條前段定有明文。而以無權占有為原
      因，請求返還所有物之訴，原告就被占用物之所有權存在
      及被告占用之事實，除被告自認或不爭執者外，應負舉證
      責任，而被告如以非無權占有為抗辯者，原告於被告占有
      為無法律上權源之事實，不負舉證責任，被告應就其取得
      占有係有正當權源之事實證明之，如不能證明，則應認原
      告之請求為有理由。本件被告並不爭執原告確為系爭土地
      之共有人，而其辯稱係與金義合公司成立換地協議，並經
      金義合同意而有權使用系爭土地等語，則為原告否認。依
      上開法條規定及說明，被告自應就其有權占有之事實，負
      舉證之責任。
    2.原告否認有何同意被告使用或換地使用之事實。被告雖聲
      請傳訊證人庚○○、戊○○（均曾為金義合公司員工）到
      庭作證，惟證人庚○○於本院98年9 月8 日言詞辯論期日
      到庭證稱：「當時（大約47年左右）是一個監工洪再興跟
      吳水說，吳水土地讓（金義合）公司使用，吳水的房屋所
      在地就讓吳水繼續使用，吳水是在之前就已經把房子蓋在
      那裡。吳水之前就是住在礦區○○○○○路。我不知道他
      本來為什麼可以用系爭土地，是後來路遷移了才發現是金
      義合公司的，洪再興就說吳水可以繼續用房屋坐落的土地
      」、「我之所以知道吳水所住房子的土地是金義合公司的
      ，因為我跟吳水他們是同事他們都會說」、「土地是金義
      合公司的」、「我不知道（系爭土地是登記為原告所有）
      ，我只知道金義合公司以前有買很多土地」、「吳水他們
      的房子很早以前就在系爭土地，可能是後來金義合公司去
      買到他們的土地」（本院卷，第99頁背面至第100 頁背面
      ）。堪信證人認知「被告有權使用系爭土地」之前提，係
      以為系爭土地為金義合公司所有，由金義合公司同意被告
      或其被繼承人使用，惟系爭土地自41年起即登記為寅○○
      、丑○○、子○○、辛○○、壬○○、陳芳禮、癸○○共
      有，金義合公司或證人庚○○所稱於47年間與吳水商談換
      地協議之洪再興，均非系爭土地所有權人或共有人，則金
      義合公司或洪再興是否有權同意被告或其被繼承人使用系
      爭土地，即非無疑，證人庚○○認知之前提已有謬誤。
    3.證人戊○○於同日到庭證述：「很早以前被告蓋的房子，
      土地是金義合公司的，房子是被告他們自己蓋的... （被
      告）他們可以使用系爭土地，一定是有跟金義合公司談條
      件，不然怎麼可能讓被告使用。我知道是因為以前工廠的
      員工都知道，大家都在說。條件內容我不知道，並不是我
      親耳聽見」等語（本院卷，第101 頁）；洪再興（已過世
      ）之子丁○○於本院98年10月20日言詞辯論期日到庭作證
      時稱：「系爭土地是聽我爸爸說，因為被告的父親都在礦
      區工作，是我爸爸叫他們去住那邊」、「（問：有關金義
      合公司有無使用吳水的土地？）我是聽我父親說的，但他
      們談換地的時候我不在場，因為那時我還小」（本院卷，
      第121 頁背面至第122 頁）等語，可知證人戊○○、丁○○事實上均未親自聽聞兩造協議換地之事，而是自他人或
      被告處聽聞被告之被繼承人吳水與訴外人洪再興有協議換
      地一事，是尚不得遽以證人所言即直接認定兩造間有成立
      系爭換地協議之事實。
    4.況經詢及洪再興是否有得到金義合公司授權來談換地事宜
      時，證人庚○○表示伊不知道（本院卷第100 頁），證人
      丁○○則稱：「（問：證人父親請吳水住在該處，是否有
      經過金義合公司的任何人同意？）這我不清楚」（本院卷
      ，第122 頁）等語。可知縱洪再興確與吳水有任何協議，
      亦難證明已得金義合公司之授權。且由證人之證詞，更無
      從證明金義合公司已得到當時全體共有人之授權，得同意
      被告或其被繼承人之使用系爭土地。
    5.被告另抗辯：原共有人寅○○、丑○○、子○○、辛○○
      、陳芳振、陳芳禮、癸○○、壬○○8 人均為金義合公司
      之股東，金義合公司為家族公司，必係已得到全體共有人
      之授權，並同意被告或其被繼承人使用系爭土地云云。惟
      查，金義合公司原名為光華磁器股份有限公司（下稱光華
      公司），於39年間登記，於41年間陳報之股東共有18人，
      其中寅○○、丑○○、子○○、辛○○4 人亦為股東；光
      華公司於50年間陳報之股東有25人，其中寅○○、丑○○
      、子○○、辛○○、陳芳振、陳芳禮6 人為股東；光華公
      司於52年間變更其名稱為金義合公司，當時股東共24人，
      其中寅○○、丑○○、子○○、辛○○、陳芳振、陳芳禮
      、癸○○、壬○○8 人均為金義合公司之股東等情，業經
      本院向臺北市政府商業管理處調閱金義合公司之公司登記
      案卷在卷可考。由金義合公司之股東至少十餘人，且非僅
      系爭土地之所有權人等情，可見金義合公司並非可由系爭
      土地共有人控制之家族公司。且光華公司係於52年間始更
      名為金義合公司，則證人庚○○證稱吳水與金義合公司成
      立換地協議之47年間，「金義合公司」尚未存在，應無從
      授權洪再興與吳水成立換地契約，至被告辯稱係於41年共
      有人為所有權登記以前，即與「金義合公司」成立換地契
      約，更不可取。再者，於證人庚○○證稱換地協議成立之
      47年間或之前，系爭土地之共有人中，僅有寅○○、丑○○、子○○、辛○○4 人為光華公司之股東，益證被告主
      張金義合公司之意思與系爭土地登記所有權人之意思為相
      同云云，顯無足取。綜上，被告主張其等占有使用系爭土
      地有合法權源云云，非有理由
    7.按所有人對於無權占有或侵奪其所有物者，得請求返還之
      ，對於妨害其所有權者，得請求除去之，有妨害其所有權
      之虞者，得請求防止之；各共有人對於第三人，得就共有
      物之全部為本於所有權之請求。但回復共有物之請求，僅
      得為共有人全體之利益為之。民法第767 條、第821 條分
      別定有明文。被告無權占有原告共有之系爭土地，既經認
      定如上，而其占有使用範圍及面積則如兩造不爭執事實(一)
      所示，則原告依民法第767 條、第821 條之規定，請求被
      告應將其等占有部分之地上物拆除，並返還土地予原告，
      即非無據。爰判決如主文第1 、2 、3 、4 、5 項所示。
  (二)原告得請求被告給付相當租金之不當得利：
    1.按無權占有他人土地，可獲得相當於租金之利益，並致土
      地所有權人受有同額之損害，為社會之通念，是無權占有
      人顯係無法律上之原因而受利益，土地所有權人自得依不
      當得利之法則，請求無權占有人給付相當租金之不當得利
      。從而，原告依民法第179 條之規定，請求被告應給付原
      告自起訴前回溯5 年內無權占用系爭土地之相當於租金之
      不當得利，並應自起訴狀繕本暨追加起訴狀繕本送達翌日
      起，至返還系爭土地之日止，按月給付相當於租金之不當
      得利，即屬有據。
    2.另按，城市地方房屋之租金，以不超過土地及其建築物申
      報總價額年息10% 為限，土地法第97條第1 項定有明文；
      而所謂土地價額係指法定地價而言，則為土地法施行法第
      25條所明定，又土地法第148 條規定，土地所有權人依土
      地法所申報之地價為法定地價。查系爭土地之申報地價如
      兩造不爭執事實(二)所示，是本院爰審酌前開規定，及系爭
      土地位於半山腰、附近沒有商家但有密集住宅、步行約10
      分鐘可到公車站及可採買日常用品之超市等情，及其位置
      、環境、交通及生活機能之現況各節，認原告以系爭土地
      申報地價年息10% ，作為計算被告應給付原告相當於租金
      之不當得利之計算標準，尚屬過高，應核減為申報地價年
      息6%為宜。據此計算被告應給付之金額如附表所示。逾此
      部分之請求，則無理由，應予駁回。
六、兩造陳明願供擔保，請准宣告假執行及免為假執行，經核原
    告勝訴部分均無不合，爰酌定相當之擔保金額准許之。至原
    告之訴經本院駁回部分，其假執行之聲請即失所附麗，應併
    予駁回。
七、本案事證已臻明確，兩造其餘主張陳述及所提之證據，經本
    院審酌後與判決結果不生影響，爰不一一詳予論述，附此敘
    明。
八、本件原告雖有部分之訴經駁回，惟其敗訴部分為相當租金不
    當得利之金額，依民事訴訟法第77條之2 ，該部分不併算訴
    訟標的價額，故本院認本件訴訟費用額仍應全部由被告負擔
    。
九、據上論結，原告之訴一部有理由，一部無理由，依民事訴訟
    法第79條、第390 條第2 項、第392 條，判決如主文。
中　　華　　民　　國　　96　　年　　12　　月　　9 　　日
                  民事第二庭  法　官　王怡雯
以上正本證明與原本無異。
如對本判決上訴，應於判決送達後20日內向本院提出上訴狀。
中　　華　　民　　國　　98　　年　　12　　月　　10　　日
                              書記官  桂大永
*附表（計算式，元以下均四捨五入）
一吳秉睿與甲○○共同無權占有部分：
  (一)系爭295-1 土地如附圖所示A1、B 部分
  （面積：372.45平方公尺）
    1.8,057.1 元×6%（週年利率）×372.45㎡＝180,052 元
     （一年應給付之金額）
      180,052 元×5 年＝900,260 元（五年之不當得利）
    2.180,052÷12＝15,004 元（每月應給付之金額）
  (二)系爭295-2 土地如附圖所示A2部分
   （面積：153.21平方公尺）
    1.2,466.5 元×6%（週年利率）×153.21㎡＝22,674元
     （一年應給付之金額）
      22,674元×5 年＝113,370 元（五年之不當得利）
    2.22,674÷12＝1,890 元（每月應給付之金額）
  (三)合計：
    五年內不當得利金額：900,260元＋113,370＝1,013,630元
    每月應給付之總金額：15,004＋1,890＝16,894元
二吳秉睿、甲○○、丙○○共同無權占有部分：
  系爭295-2土地如附圖所示F部分（面積83.87平方公尺）
  (一)2,466.5 元×6%（週年利率）×83.87 ㎡＝12,412元
    （一年應給付之金額）
    12,412元×5 年＝62,060元（五年之不當得利）
  (二)12,412÷12＝1,034 元（每月應給付之金額）
三乙○無權占有部分：
  系爭295-2 土地如附圖所示C 、D 部分
  （土地面積：181.68平方公尺）
  (一)2,466.5 元×6%（週年利率）×181.68㎡＝26,887元
   （一年應給付之金額）
    26,887元×5 年＝134,435 元（五年之不當得利）
  (二)26,887÷12＝2,241 元（每月應給付之金額）
四丙○○無權占有部分：
  系爭295-2 土地如附圖所示E 、G 、H 、I 、J 、K 部分
  （面積：402.66平方公尺）
  (一)2,466.5 元×6%（週年利率）×402.66㎡＝59,590元
   （一年應給付之金額）
    59,590元×5 年＝297,950 元（五年之不當得利）
  (二)59,590÷12＝4,966 元（每月應給付之金額）
五綜上：
  (一)吳秉睿、甲○○應給付原告新臺幣101 萬3,630 元，及吳秉
    睿自起訴狀繕本送達翌日即97年11月8 日起、甲○○自追加
    起訴狀繕本送達翌日即98年9 月9 日起，至返還系爭295-1
    土地如附圖所示A1、B 部分之日止，按年息5%計算之利息。
    及吳秉睿自97年11月8 日起、甲○○自98年9 月9 日起，至
    返還系爭295-1 土地如附圖所示A1、B 部分之日止，按月給
    付原告1 萬6,894 元。
  (二)吳秉睿、丙○○、甲○○應給付原告6 萬2,060 元，及吳秉
    睿、丙○○自起訴狀繕本送達翌日即97年11月8 日起、甲○○自追加起訴狀繕本送達翌日即98年9 月9 日起，至返還系
    爭295-2 土地如附圖所示F 部分之日止，按年息5%計算之利
    息；及吳秉睿、丙○○自97年11月8 日起、甲○○自98年9
    月9 日起，至返還系爭295-2 土地如附圖所示F 部分之日止
    ，按月給付原告1,034元。
  (三)乙○應給付原告13萬4,435 元，並自起訴狀繕本送達翌日即
    97年11月8 日起，至返還系爭295-2 土地如附圖所示C 、D
    部分之日止，按年息5%計算之利息；及自97年11月8 日起，
    至返還系爭295-2 土地如附圖所示C 、D 部分之日止，按月
    給付原告2,241元。
  (四)丙○○應給付原告29萬7,950 元，並自起訴狀繕本送達翌日
    即97年11月8 日起，至返還系爭295-2 土地如附圖所示E 、
    G 、H 、I 、J 、K 部分之日止，按年息5%計算之利息；及
    自97年11月8 日起，至返還系爭295-2 土地如附圖所示E 、
    G 、H 、I 、J 、K 部分之日止，按月給付原告4,966元。
